Mode de sortie
========================================================
```{r init-sortie, message=FALSE,cache=TRUE}
getwd()
source("../prologue.R")
d1<-foo(path)
print(annee_courante)
print(mois_courant)
```
Trois items interviennent dans cetteanalyse:
- le mode de sortie
- la destination
- l'orientation

La destination
--------------
C'est l'item le plus simple et le RPU lui décrit 4 niveaux:
- mutation
- transfert (ces 2niveaux définissant l'hospitalisation)
- le décès
- le retour à domicile

On dispose d'une population de n = `r nrow(d1)` RPU.

On forme un sous-groupe constitué des RPU dont l'item *DESTINATION* est renseigné (non nul):
```{r ms,echo=TRUE}
ms<-d1[!is.na(d1$MODE_SORTIE),]
non_renseigne<-nrow(d1)-nrow(ms)
prop_non_renseigne<-round(non_renseigne*100/nrow(d1),2)
```
On obtient un sous-groupe de `r nrow(ms)` RPU. Il y a donc `r non_renseigne` RPU non renseignés soit `r prop_non_renseigne` % de l'effectif.

Les MODE_SORTIE renseignés se répartissent ainsi:
```{r repartition_me,echo=FALSE}
summary(ms$MODE_SORTIE)
```
TODO: on s'intéresse aux MODE_SORTIE non renseignés: 
ms2<-d1[is.na(d1$MODE_SORTIE),]
Que passe t'il si on fait summary(ms2$DESTINATION) ?

La destination
--------------
Cet item affine le MODE_SORTIE, en précisant:
- pour les patients hospitalisés, leur destination: MCO, SSR, SLD ou PSY
- et pour les patients non hospitalisés, 2 destinations qui ne sont ni l'hôpital, ni la maison à savoir HAD et HMS.
On suppose implicitement que les non réponses correspondent au retour à domicile.

Dans un premier groupe on à la DESTINATION lorsque MODE_SORTIE est renseigné (ms):
```{r destination,echo=FALSE}
summary_destination<-summary(ms$DESTINATION)
summary_destination
```
la destination n'est pas renseignées pour `r summary_destination["NA's"]` RPU ce qui peut correspondre à un retour à la maison où une non réponse.

Dans un premier temps on s'intéresse à l'ORIENTATION des RPU où MODE_SORTIE est renseigné mais DESTINATION n'est pas renseigné:
```{r or,echo=FALSE}
or<-ms[is.na(ms$DESTINATION),]
summary_or<-summary(or$ORIENTATION)
summary_or
```
Dans ce sous-groupe, l'analyse de l'item ORIENTATION ne devrait retouner que des NA (retour à domicile) ou une ORIENTATION appartenant au sous ensemble {FUGUE, SCAM, PSA, REO}.  
En conclusion 


```{r or2,echo=FALSE}
or2<-ms[!is.na(ms$DESTINATION),]
summary(or2$ORIENTATION)
```
Motif de passage selon la structure
===================================
```{r motif,echo=FALSE}
tapply(d1$MOTIF,d1$FINESS,head)
tapply(d1$DP,d1$FINESS,head)
```

