RPU 2013 Analyse
========================================================
```{r date}
date()
```
source: RPU2013
Ce document exploite le fichier RData préparé à partir de la table *RPU__* de Sagec. Voir le document *RPU_2013_Preparation.Rmd* du dossier Resural.

Librairies nécessaires:
-----------------------
```{r library , message=FALSE}
library("gdata")
library("rgrs")
library("lubridate")
library("rattle")
library("epicalc")
library("zoo")
library("xts")
```
Chargement des routines perso
-----------------------------
```{r routines}
source("mes_fonctions.R")
```

Lecture du fichier des données
---------------------------------------
On lit le fichier de travail créé:
```{r Lecture fichier}
load("rpu2013.Rda")
attach(d1)
```
Les données sont enregistrées dans un data.frame appelé *d1*.

Analyse des données
===================
```{r}
n<-dim(d1)
print(n)
names(d1)
str(d1)
summary(d1)
```
Stuctures hospitaliéres participantes
=====================================
- *Alk* CH d' Alkirch
- *Col* CH Colmar (Pasteur + Parc)
- *Dia* Diaconat-Fonderie
- *2Fr* Clinique des trois frontières
- *Geb* CH de Guebwiller
- *Hag* CH de Haguenau
- *Hus* Hôpiaux Universitaires de Strasbourg
- *Mul* CH de Mulhouse
- *Odi* Clinique Ste Odile
- *Sel* CH de Sélestat
- *Wis* CH de Wissembourg
Hôpitaux ne transmettant pas de données:
- *Sav* CH de Saverne
- *Tha* CH de Thann
- *Ann* Clinique Ste Anne
```{r}
summary(d1$FINESS)
a<-table(d1$FINESS)
round(prop.table(a)*100,digits=2)
```
Projection sur l'année:
```{r projection}
summary(d1$FINESS)*3
sum(summary(d1$FINESS)*3)

t1<-table(d1$FINESS)
t2<-table(d1$FINESS)*3
t3<-rbind(t1,t2)
rownames(t3)<-c("1er Quadrimestre","Projection 2013")
xtable(t(t3))
```
### Origine temporelle des données:
```{r}
b<-tapply(as.Date(d1$ENTREE),d1$FINESS,min)
c<-as.Date(b,origin="1970-01-01")
cbind(as.character(sort(c)))
```
Exhaustivité des données
------------------------
Il faut tranformer les valeurs NULL en NA pour pouvoir les comptabiliser. Les valeurs NULL apparaissent pour les factors: DP, MOTIF, TRANSPORT, ORIENTATION,GRAVITE, SORTIE. Il faut les transformer en charecter pour leur attriber la valeur NA au lieu de NULL:
```{r}
a<-as.character(d1$DP)
a[a=="NULL"]<-NA
sum(is.na(a))
mean(is.na(a))
```
sum(is.na(a)) retourne le nombre de lignes concernées et *mean(is.na(a))* donne directement le pourcentage de valeurs nulles (R in action pp 356)
```{r}
d1$DP<-a

a<-as.character(d1$MOTIF)
a[a=="NULL"]<-NA
d1$MOTIF<-a

a<-as.character(d1$TRANSPORT)
a[a=="NULL"]<-NA
d1$TRANSPORT<-a

a<-as.character(d1$ORIENTATION)
a[a=="NULL"]<-NA
d1$ORIENTATION<-a

a<-as.character(d1$GRAVITE)
a[a=="NULL"]<-NA
d1$GRAVITE<-a

a<-as.character(d1$SORTIE)
a[a=="NULL"]<-NA
d1$SORTIE<-a

a<-as.character(d1$ENTREE)
a[a=="NULL"]<-NA
d1$ENTREE<-a
```
Les 2 lignes qui suivent comptent les NA
```{r}
a<-is.na(d1)
b<-apply(a,2,mean)
a<-cbind(sort(round(b*100,2)))
colnames(a)<-"%"
a
```
MODE_SORTIE (hospitalisation ou retour à domicile): dans 14.86% des cas on ne sait pas ce que devient le patient. Pour sélectionner les hospitalisés et éliminer les NA et les valeurs nulles:
```{r}
a<-d1$MODE_SORTIE[MODE_SORTIE=="Mutation" | MODE_SORTIE == "Transfert"]
a<-na.omit(a)
a<-as.factor(as.character(a))
summary(a)
round(prop.table(table(a))*100,2)

a<-d1[MODE_SORTIE=="Mutation" | MODE_SORTIE == "Transfert",]
a<-na.omit(a)
summary(a$DESTINATION)
summary(as.factor(a$ORIENTATION))
round(prop.table(table(as.factor(a$ORIENTATION)))*100,2)

tab1(as.factor(a$ORIENTATION),sort.group="decreasing",horiz=TRUE,cex.names = 0.8,xlab="",main="Orientation des patients hospitalisés")

a<-d1[MODE_SORTIE=="Domicile" ,]
summary(as.factor(a$ORIENTATION))
t<-table(as.factor(a$ORIENTATION))
round(prop.table(t)*100,2)
tab1(as.factor(a$ORIENTATION),sort.group="decreasing",horiz=TRUE,cex.names = 0.8,xlab="",main="Orientation des patients non hospitalisés")
```
La table ci-dessus liste le devenir des patients non hospitalisés. On note des incohérences: REA, HDT, SI, Med, CHIR, UHCD. La ligne *Missing* correspond aux patients rentrés sur avis médical.

Adultes
-------
Répartition de la population adulte (18 ans et plus)
```{r}
a<-d1[AGE > 17,c("AGE","FINESS")]
boxplot(a$AGE~a$FINESS,main="Patients de 18 as et plus",col="slategray1")
```

Mineurs
-------
```{r mineurs}
a<-d1$AGE[d1$AGE<=18]
#a
summary(a)
hist(a,main="Moins de 18 ans",xlab="Age (années)",col="yellow")

a<-d1$AGE[FINESS=="Col" & d1$AGE<18]
#a
a<-d1$AGE[FINESS=="Hag" & d1$AGE<18]
#a
a<-d1$AGE[FINESS=="Mul" & d1$AGE<18]
#a
table(FINESS)
```
Durée d'attente
===============
On utilise les données de Sélestat comme étude pilote:
```{r selestat}
sel<-d1[d1$FINESS=="Sel",]
e<-ymd_hms(sel$ENTREE)
s<-ymd_hms(sel$SORTIE)
q<-s-e
sel$attente<-q
summary(as.numeric(q))
```
Attente cumulée par jour (pour chaque jour, on cumule les durées d'attente) en mn:
```{r attente}
q<-tapply(sel$attente,as.Date(sel$ENTREE),sum,na.rm=TRUE)
summary(q)
hist(q,main="Attente cumulée par 24h",xlab="Durée de passage (en mn)",ylab="Fréquence")

z<-zoo(q,unique(as.Date(sel$ENTREE)))
plot(z,main="Attente cumulée par 24h",xlab="Sélestat 2013")
plot(xts(z))
plot(rollmean(z, 7),main="Attente cumulée par 24h (moyenne lissée)")
plot(rollmean(xts(z), 7))
```

