Notes techniques
========================================================
Table des matières
------------------
1. notes techniques
2. cartographie
3. population





Notes techniques
================

#### gdata
gdata est utile pour la méthode drop.levels() qui supprime les levels inutiles:
(ref: http://rwiki.sciviews.org/doku.phpéid=tips:data-manip:drop_unused_levels)

note: pour supprimer les messages inutiles *{r message=FALSE}*

note: pour supprimer les warnings: *{r warning=FALSE}*

#### RCurl
Permet de lire des données via HTTP. Avant de l'installer il faut installer la librairie *libcurl4-openssl-dev*:  
sudo apt-get install libcurl4-openssl-dev  
ref: http://www.omegahat.org/RCurl/FAQ.html  

#### A NE FAIRE QU'UNE FOIS AU DEBUT DE LA SESSION:
- loadhistory(file = ".Rhistory")
- timestamp()
- A FAIRE SI ON CHANGE DE WORKING DIRECTORY
- sauvegarde: savehistory(file = ".Rhistory")

#### Légendes graphes:
- Pour que les légendes de l'axe des Y soient perpendiculaires a ce dernier, rajouter *las = 1*
- Pour que les légendes de l'axe des X soient perpendiculaires a ce dernier, rajouter *las = 2*
- Pour que les légendes soient perpendiculaires aux 2 axes, rajouter *las = 3*
- Par défaut *las = 0*

- pour ne pas encadrer les légendes: bty = "n" (bty = box type)

#### L'utilisation de la méthode *SweaveInput* 
- provoque un erreur si le fichier à inclure comporte des caractéres accenués (méme enregistrés en UTF8)
- lui préférer
<<child = 'mon_fichier.Rnw'>>=
@

Création d'un tableau avec *cbind* et une matrice (et xtable pour pdf): voir exhaustivité des données

#### Version:
```{r version}
sessionInfo()
toLatex(sessionInfo())
```
Voir aussi les aides suivantes:
- person
- citation
- bibentry
- citEntry
- toBibtex(object, ...)
- toLatex(object, ...)

#### Copyright
```{r}
 mtext("© RESURAL 2013",cex=0.6,side=4,line=-1,adj=0.1)
```
####Informations de session
sessionInfo()
toLatex(sessionInfo(), locale = FALSE)

#### Pour présenter en latex un tableau type *summary*:
stargazer(as.data.frame(a2[1:length(a)]),summary=TRUE,digit.separator=" ",digits=2,median=TRUE,iqr=TRUE)

#### Séparateur de milliers:
\np{x} génère une erreur si x est en notation scientifique

#### Se débarasser des NA
Procéder en 2 temsps:
- créer un vecteur de *logical* avec *!is.na*
- extraire les valeurs qui ne sont pas de NA à l'aide du vecteur précédent
exemple:
```{r}
vector<-c(1,NA,2)
vector
select<-!is.na(vector)
vector[select]
mean(vector)
mean(vector[select])
```
#### couleur
The argument col will set the colours, you could use this in conjunction with an ifelse statement  col<-
plot(x,y,xlab="PC1",ylab="PC2", col = ifelse(x < 0,'red','green'), pch = 19 )

#### notes sur les spatialPolygons
> str(poly)
Formal class 'SpatialPolygons' [package "sp"] with 4 slots
  ..@ polygons   :List of 1
  .. ..$ :Formal class 'Polygons' [package "sp"] with 5 slots
  .. .. .. ..@ Polygons :List of 1
  .. .. .. .. ..$ :Formal class 'Polygon' [package "sp"] with 5 slots
  .. .. .. .. .. .. ..@ labpt  : num [1:2] 1 10
  .. .. .. .. .. .. ..@ area   : num 1
  .. .. .. .. .. .. ..@ hole   : logi FALSE
  .. .. .. .. .. .. ..@ ringDir: int 1
  .. .. .. .. .. .. ..@ coords : num [1:5, 1:2] 0.5 0.5 1.5 1.5 0.5
9.5 10.5 10.5 9.5 9.5
  .. .. .. .. .. .. .. ..- attr(*, "dimnames")=List of 2
  .. .. .. .. .. .. .. .. ..$ : chr [1:5] "s1" "s1" "s1" "s1" ...
  .. .. .. .. .. .. .. .. ..$ : chr [1:2] "x" "y"
  .. .. .. ..@ plotOrder: int 1
  .. .. .. ..@ labpt    : num [1:2] 1 10
  .. .. .. ..@ ID       : chr "g1"
  .. .. .. ..@ area     : num 1
  ..@ plotOrder  : int 1
  ..@ bbox       : num [1:2, 1:2] 0.5 9.5 1.5 10.5
  .. ..- attr(*, "dimnames")=List of 2
  .. .. ..$ : chr [1:2] "r1" "r2"
  .. .. ..$ : chr [1:2] "min" "max"
  ..@ proj4string:Formal class 'CRS' [package "sp"] with 1 slots
  .. .. ..@ projargs: chr NA

 I'll explain, stepping through the structure breadth first, and backwards:

 @proj4string is the coordinate reference system slot
 @bbox is the bounding box slot
 @plotOrder is the order to plot the polygons
 @polygons is the list of Polygons objects.

 @polygons[[1]] is the first (and in this case, only) feature. It is
an object of class 'Polygons' (non-spatial, since there's no
@proj4string in this part of the structure).

 @polygons[[1]]@Polygons is the 'Polygons' slot of class 'Polygons',
and is a list of rings that make up the feature.

 @polygons[[1]]@Polygons[[1]] is an object of class 'Polygon'.

 @polygons[[1]]@Polygons[[1]]@coords is the coordinates of the Polygon:

> poly@polygons[[1]]@Polygons[[1]]@coords
     x    y
s1 0.5  9.5
s1 0.5 10.5
s1 1.5 10.5
s1 1.5  9.5
s1 0.5  9.5


Outils de présentation
======================
Sont également utilisables pour le site internet de Resural:
- Interactive presentation with slidify and googleVis: comment faire un diaporama en R en incorporant des graphiques interactifs présentés via googlevis et les incorporer dans son site http://feedproxy.google.com/~r/RBloggers/~3/4w4oN8fMOa4/?utm_source=feedburner&utm_medium=email

Notes de cartographie
=====================

références utiles
-----------------
- dossier stat Resural/carto&pop.rmd
  - carto67.rda
  - carto68.rda
  - carto_alsace.rda
- http://help.nceas.ucsb.edu/r:spatial comment utiliser les ressources de R


Notes sur les populations
=========================
- utilisation du recensement 2010
- dossier stat Resural/carto&pop.rmd
  - pop67.rda
  - pop68.rda
- source INSEE
  - http://www.insee.fr/fr/ppp/bases-de-donnees/recensement/populations-legales/france-regions.asp?annee=2010
   - http://www.insee.fr/fr/ppp/bases-de-donnees/recensement/populations-legales/france
-departements.asp?annee=2010 (fichier excel)
  - http://www.insee.fr/fr/ppp/bases-de-donnees/recensement/populations-legales/departement.asp?dep=67&annee=2010
  - http://www.insee.fr/fr/ppp/bases-de-donnees/recensement/populations-legales/departement.asp?dep=68&annee=2010
  - Liste des cantons, communes, arrondissements, pays: http://www.insee.fr/fr/methodes/nomenclatures/cog/telechargement.asp
  
- population légale 2010: 
  - Alsace   1 845 687

N°  |  Département  |  nb.communes  |  Pop.municipale  |  Pop.totale
----|---------------|---------------|------------------|-------------
67 |  Bas-Rhin |	527 |  1 095 905 | 1 115 226 
68 |	Haut-Rhin | 377  | 749 782 | 765 634 
pop.als.2010.totale<-1115226 + 765634
pop.als.2010.municipale<-1095905 + 749782

Fichier ville de la base *pma*
------------------------------
Fichier exporté de la base *pma* sous le nom de *ville.csv* (5/6/2013). Il contient toutes les villes connues de Sagec.

```{r}
file<-"ville.csv"
v<-read.csv(file, header=TRUE, sep=",")
names(v)
```
On ne retient que les villes d'Alsace, c'est à dire celles appartenant à la région 42. On sauvegarde le dataframe dans la variable **va** (924 lignes et 21 colonnes)
```{r}
va<-v[v$region_ID=="42",]
```
#### villes où la ZP est manquante:
```{r}
a<-va[va$zone_proximite==0,c(1:3)]
a
```
#### mise en forme:
- on élimine les communes sans territoire de proximité (anciennes communes)
- *zone_proximite* est transformé en facteur
- *territoire_sante* est transformé en facteur
```{r}
va<-va[va$zone_proximite > 0,]
va$zone_proximite<-as.factor(va$zone_proximite)
va$territoire_sante<-as.factor(va$territoire_sante)
```
#### Sauvegarde: ("/home/jcb/Documents/Resural/Stat Resural/RPU2013/villes.RData")
```{r}
save(va,file="villes.RData")
```

notes:
- certaines communes ont fusionné avec d'autres. Liste des anciennes communes du bas-rhin: https://fr.wikipedia.org/wiki/Liste_des_anciennes_communes_du_Bas-Rhin
- l67 comte 527 communes. Voir: http://fr.wikipedia.org/wiki/Liste_des_communes_du_Bas-Rhin (liste des communes, code postal, code insee, arrondissement, canton et communauté dé de commune)
- le 68 compte 377 communes. Voir: http://fr.wikipedia.org/wiki/Liste_des_communes_du_Haut-Rhin
- l'Alsace compte 527 + 377 = 904 communes
- *Hoffe*n est une commune française, située dans le département du Bas-Rhin et la région Alsace. La commune a fusionné avec les villages de *Hermerswiller* et de *Leiterswiller* le 1er janvier 1975.
- Depuis le 1er mai 1972, *Schnersheim* regroupe les communes associées d'*Avenheim* et de *Kleinfrankenheim*.
- *Truchtersheim*: Depuis le 15 juillet 1974, la commune est fusionnée avec l'ancienne commune de *Behlenheim*.


Résultats:
```{r}
summary(va$zone_proximite)
```
Combinaisons des fichiers
-------------------------
On forme un fichier commun avec
- pop67: fichier INSEE de 2010
- pop68: fichier INSEE de 2010
- va
de façon a avoir dans une même base les zones de proximité (va) et les populations correspondantes:
- base1: merging de *va* et de *pop67*
- base2: merging de *va* et de *pop68*
base1 et base2 sont fusionné en un seul fichier *base*, puis supprrimés.
```{r}
load("~/Documents/Resural/Stat Resural/carto&pop/pop68.rda")
load("~/Documents/Resural/Stat Resural/carto&pop/pop67.rda")
base1<-merge(va,pop67,by.x="ville_insee",by.y="insee")
base2<-merge(va,pop68,by.x="ville_insee",by.y="insee")
base<-rbind(base1,base2)
names(base)
rm(base1,base2)
```
Note: le résultat pourrait être simplifié car des colonnes sont redondantes;

Communes où la zone de proximité est manquante:
```{r}
a<-base[base$zone_proximite==0,c(1,3)]
a
```
corrections:
```{r}
base$zone_proximite[53]<-3
base$territoire_sante[53]<-1

base$zone_proximite[572]<-1
base$territoire_sante[572]<-4

base$zone_proximite[57]<-3
```
#### Définitions INSEE

La *populatio*n d'une commune comprend :
- la population des résidences principales ;
- la population des communautés de la commune ;
- les personnes sans abri ou vivant dans des habitations mobiles

Le concept de *population totale* est défini par le décret n°2003-485 publié au Journal officiel du 8 juin 2003, relatif au recensement de la population.

La population totale d'une commune est égale à la somme de la population municipale et de la population comptée à part de la commune.

La population totale d'un ensemble de communes est égale à la somme des populations totales des communes qui le composent.

La population totale est une population légale à laquelle de très nombreux textes législatifs ou réglementaires font référence. A la différence de la population municipale, elle n'a pas d'utilisation statistique car elle comprend des doubles comptes dès lors que l'on s'intéresse à un ensemble de plusieurs communes.

Le concept de *population municipale* est défini par le décret n°2003-485 publié au Journal officiel du 8 juin 2003, relatif au recensement de la population.
La population municipale comprend les personnes ayant leur résidence habituelle (au sens du décret) sur le territoire de la commune, dans un logement ou une communauté, les personnes détenues dans les établissements pénitentiaires de la commune, les personnes sans-abri recensées sur le territoire de la commune et les personnes résidant habituellement dans une habitation mobile recensée sur le territoire de la commune.
La population municipale d'un ensemble de communes est égale à la somme des populations municipales des communes qui le composent.

Le concept de *population municipale correspond désormais à la notion de population utilisée usuellement en statistique*. En effet, elle ne comporte pas de doubles comptes : chaque personne vivant en France est comptée une fois et une seule. En 1999, c'était le concept de population sans doubles comptes qui correspondait à la notion de population statistique.

source: http://www.insee.fr/fr/methodes/default.asp?page=definitions/population-municipale-rrp.htm

Le concept de *population comptée à part* est défini par le décret n°2003-485 publié au Journal officiel du 8 juin 2003, relatif au recensement de la population.
La population comptée à part comprend certaines personnes dont la résidence habituelle (au sens du décret) est dans une autre commune mais qui ont conservé une résidence sur le territoire de la commune :
1. Les mineurs dont la résidence familiale est dans une autre commune mais qui résident, du fait de leurs études, dans la commune.
2. Les personnes ayant une résidence familiale sur le territoire de la commune et résidant dans une communauté d'une autre commune, dès lors que la communauté relève de l'une des catégories suivantes :
- services de moyen ou de long séjour des établissements publics ou privés de santé, établissements sociaux de moyen ou de long séjour, maisons de retraite, foyers et résidences sociales ;
- communautés religieuses ;
- casernes ou établissements militaires.
3. Les personnes majeures âgées de moins de 25 ans ayant leur résidence familiale sur le territoire de la commune et qui résident dans une autre commune pour leurs études.
4. Les personnes sans domicile fixe rattachées à la commune au sens de la loi du 3 janvier 1969 et non recensées dans la commune.

source: http://www.insee.fr/fr/methodes/default.asp?page=definitions/popul-comptee-a-part-rrp.htm

#### population de la région:
```{r}
n<-sum(base$Population.totale)
n
pop.tot<-sum(base$Population.totale)
pop.municipale<-sum(base$Population.municipale)
pop.a.part<- sum(base$Population.comptée.à.part)
```
Pour les raisons expliquées plus haut, les calculs statistiques font référence à la population **municipale**.

#### Population par territoire de proximité:
ATTENTION: les territoires de proximité sont dans l'ordre de SAGEC qui n'est pas celui de l'ARS
```{r}
territoire.prox<-c("Altkirch","Colmar","Guebwiller","Haguenau","Molsheim-Schirmeck","Mulhouse","Sélestat-Obernai","Saint-Louis","Saverne","Strasbourg","Thann","Wissembourg")
effectif<-tapply(base$Population.municipale,as.factor(base$zone_proximite),sum,na.rm=TRUE)
# on élimine la colonne 0 qui ne contient que NA
effectif<-effectif[-1]
effectif
names(effectif)<-territoire.prox
effectif
pourcentage<-round(prop.table(effectif)*100,2)
pourcentage
c<-cbind(effectif,pourcentage)
c
barplot(sort(effectif),cex.names=0.8,xlab="",las=2,ylab="Effectifs",main="Répartition de la population par territoire de proximité")

barplot(sort(pourcentage),cex.names=0.8,las=2,xlab="",ylab="% de la population totale",main="Répartition de la population par territoire de proximité")
```
Commentaires:
- le territoire  de proximité de Strasbourg est le plus important et regroupe plus du quart de la population alsacienne
- les territoires de santé de Wissembourg et de Thann sont les moins peuplés.
- les territoires de proximité de Haguenau et Colmar sont sensiblement identiques
- Strasbourg, Mulhouse et Colmar regrouppent 50% de la population.

Créer une zone de proximité
---------------------------
On fait la liste de tous les codes INSEE de la zone de proximité1:
```{r}
zip1<-base$ville_insee[base$zone_proximite==1]
head(zip1)
```
Puis on fait la liste des villes correspondant à ces codes:
```
b<-paste(zip1,sep=",")
a<-base$ville_nom[base$ville_insee %in% b]
a[1:5]
```
essai de carto associée:
------------------------
La méthode dessine tous les polygones présents qui répondent à un critère de sélection. On utilise le fichier *carto_alsace.rda* qui produit un objet *SpatialPolygonsDataFrame* appelé *als*.
```{r als}
library("maptools")
load("/home/jcb/Documents/Resural/Stat Resural/carto&pop/carto_alsace.rda")
names(als)
contour<-unionSpatialPolygons(als,IDs=als@data$CODE_ARR)
plot(contour)
```
Contour de la zone de proximié n°1 (code INSEE stockés dans b) dans la région Alsace
```{r contour}
library("maptools")
b<-paste(zip1,sep=",")
a<-base$ville_nom[base$ville_insee %in% b]
contour<-unionSpatialPolygons(als,IDs=als@data$INSEE_COM %in% b)
plot(contour)
```
Contour de la zone de proximié n°1 (seule)

```{r zp1}

b<-paste(zip1,sep=",")
a<-base$ville_nom[base$ville_insee %in% b]
zp1<-als[als@data$INSEE_COM %in% b,]
plot(zp1)
```
*zp1* est également un *SpatialPolygonsDataFrame* qui contient les mêmes éléments que l'élément racine:
```{r}
names(zp1)
```
On peut donc lui appliquer les mêmes fonctions. Par exemple on peut tracer une figure qui représente les contours de la zone de proximité:
```{r}
contour<-unionSpatialPolygons(zp1,IDs=zp1@data$CODE_ARR)
plot(contour,axes=T)
```
*contour* est un *SpatialPolygons*.

Il est possible de superposer les 2 graphiques en ajoutant add=TRUE:
```{r}
plot(contour,axes=T,xlab="axe x",col="red")
plot(zp1, add=T)
```
modifier l'aspect:
- lty = 1 (normal), 2, 3, 4, 5... (pointillés)
- lwd = 1 épaisseur du trait
- fg = "red" couleur des axes
- bg = "blue" couleur de fond de l'image
- col = "green" couleur de fond du polygone. col=NA or col="transparent" pour un fond transparent.
- border = "red" couleur de la bordure

exemple:
```{r}
plot(zp1,,axes=T)
plot(contour,axes=T,lty=1,lwd=2,fg="blue",border="red",add=T)
```
Certains caractères accentués posent des pb comme dans *préfecture*:
```{r}
summary(zp1$STATUT)
```
Avec la fonction *gsub*, on remplace les caractères anormaux par *e*:
```{r}
zp1$STATUT<-gsub("\xe9","e",zp1$STATUT,fixed=F)
summary(as.factor(zp1$STATUT))
```
Il est alorspossible de récupérer les coordonées de la sous-préfecture. Il faut d'abord récupérer le dataframe associé à zp1. NB il faut multiplier les coordonnées x et y par 100 pour être cohérent avec la carte. pch = 19 désigne le symbole rond plein.
```{r}
a<-zp1@data
head(a)

sp<-a[a$STATUT == "Sous-prefecture",]
sp

x<-sp$X_CHF_LIEU * 100
y<-sp$Y_CHF_LIEU * 100
nom<-sp$NOM_COMM

plot(contour)
points(x,y,pch=19,col=3)
text(x,y,labels=nom,cex=0.8,pos=3)
```
Les zones de proximités officielles sont dans le fichier zp.csv
```{r}
zpo<-read.csv("zp.csv",header=TRUE, sep=",")
names(zpo)
print("Nb de communes par territoire de santé")
a<-zpo$LIBELLE.DES.TERRITOIRES.DE.SANTE
summary(a)
print("Nb de communes par territoire de proximité")
a<-zpo$LIBELLE.DES.ZONES.DE.PROXIMITE
summary(a)
```
NB: la numérotation ARS des territoires de proximité de proximité ne correspond pas à celle de Sagec. Le code commune du fichier zpo correspond au code INSEE.

Utilisation du fichier *zpo* à la place du fichier *ville*
-----------------------------------------------------------
Crée un objet *zone de proximité 2*, en dessine le contour ainsi que le chef lieu:

```{r zp2_haguenau}
zpo<-read.csv("zp.csv",header=TRUE, sep=",")
base1<-merge(zpo,pop67,by.x="CODE.COMMUNE",by.y="insee")
base2<-merge(zpo,pop68,by.x="CODE.COMMUNE",by.y="insee")
base<-rbind(base1,base2)
rm(base1,base2)
names(base)

# spécifique de la zone de proximité 2
zip2<-base$CODE.COMMUNE[base$CODE.ZONES.DE.PROXIMITE==2]
b<-paste(zip2,sep=",")
zp2<-als[als@data$INSEE_COM %in% b,]
plot(zp2)

contour2<-unionSpatialPolygons(zp2,IDs=zp2@data$CODE_DEPT)
plot(contour2)

zp2$STATUT<-gsub("\xe9","e",zp2$STATUT,fixed=F)
a<-zp2@data
sp<-a[a$STATUT == "Sous-prefecture",]
x<-sp$X_CHF_LIEU * 100
y<-sp$Y_CHF_LIEU * 100
nom<-sp$NOM_COMM
points(x,y,pch=19,col=3)
text(x,y,labels=nom,cex=0.8,pos=3)
```
Zone de proximité 3 (Saverne)
--------------------

```{r zp3_saverne}
zip3<-base$CODE.COMMUNE[base$CODE.ZONES.DE.PROXIMITE==3]
b<-paste(zip3,sep=",")
zp3<-als[als@data$INSEE_COM %in% b,]
plot(zp3)

contour3<-unionSpatialPolygons(zp3,IDs=zp3@data$CODE_DEPT)
plot(contour3)

zp3$STATUT<-gsub("\xe9","e",zp3$STATUT,fixed=F)
a<-zp3@data
sp<-a[a$STATUT == "Sous-prefecture",]
x<-sp$X_CHF_LIEU * 100
y<-sp$Y_CHF_LIEU * 100
nom<-sp$NOM_COMM
points(x,y,pch=19,col=3)
text(x,y,labels=nom,cex=0.8,pos=3)
plot(contour2,add=T)
```
Zone de proximité 4
--------------------

```{r zp4_strasbourg}
zip4<-base$CODE.COMMUNE[base$CODE.ZONES.DE.PROXIMITE==4]
b<-paste(zip4,sep=",")
zp4<-als[als@data$INSEE_COM %in% b,]
plot(zp4)

contour4<-unionSpatialPolygons(zp4,IDs=zp4@data$CODE_DEPT)
plot(contour4)

zp4$STATUT<-gsub("\xe9","e",zp4$STATUT,fixed=F)
a<-zp4@data
sp<-a[a$STATUT == "Prefecture de region",]
x<-sp$X_CHF_LIEU * 100
y<-sp$Y_CHF_LIEU * 100
nom<-sp$NOM_COMM
points(x,y,pch=19,col=3)
text(x,y,labels=nom,cex=0.8,pos=3)
plot(contour4,add=T)
```

Zone de proximité 1 (Wissembourg)
--------------------

```{r zp1_wissembourg}
zip1<-base$CODE.COMMUNE[base$CODE.ZONES.DE.PROXIMITE==1]
b<-paste(zip1,sep=",")
zp1<-als[als@data$INSEE_COM %in% b,]
plot(zp1)

contour1<-unionSpatialPolygons(zp1,IDs=zp1@data$CODE_DEPT)
plot(contour1)

zp1$STATUT<-gsub("\xe9","e",zp1$STATUT,fixed=F)
a<-zp1@data
sp<-a[a$STATUT == "Sous-prefecture",]
x<-sp$X_CHF_LIEU * 100
y<-sp$Y_CHF_LIEU * 100
nom<-sp$NOM_COMM
points(x,y,pch=19,col=1)
text(x,y,labels=nom,cex=0.8,pos=1)
plot(contour1,add=T)
```
Zone de proximité 5 (Molsheim)
--------------------

```{r zp5_molsheim}
zip5<-base$CODE.COMMUNE[base$CODE.ZONES.DE.PROXIMITE==5]
b<-paste(zip5,sep=",")
zp5<-als[als@data$INSEE_COM %in% b,]
plot(zp5)

contour5<-unionSpatialPolygons(zp5,IDs=zp5@data$CODE_DEPT)
plot(contour5)

zp5$STATUT<-gsub("\xe9","e",zp5$STATUT,fixed=F)
a<-zp5@data
sp<-a[a$STATUT == "Sous-prefecture",]
x<-sp$X_CHF_LIEU * 100
y<-sp$Y_CHF_LIEU * 100
nom<-sp$NOM_COMM
points(x,y,pch=19,col=1)
text(x,y,labels=nom,cex=0.8,pos=1)
plot(contour5,add=T)
```
Zone de proximité 6 (Selestat)
--------------------

```{r zp6_selestat}
zip6<-base$CODE.COMMUNE[base$CODE.ZONES.DE.PROXIMITE==6]
b<-paste(zip6,sep=",")
zp6<-als[als@data$INSEE_COM %in% b,]
plot(zp6)

contour6<-unionSpatialPolygons(zp6,IDs=zp6@data$CODE_DEPT)
plot(contour6)

zp6$STATUT<-gsub("\xe9","e",zp6$STATUT,fixed=F)
a<-zp6@data
sp<-a[a$STATUT == "Sous-prefecture",]
x<-sp$X_CHF_LIEU * 100
y<-sp$Y_CHF_LIEU * 100
nom<-sp$NOM_COMM
points(x,y,pch=19,col=1)
text(x,y,labels=nom,cex=0.8,pos=1)
plot(contour6,add=T)
```
Zone de proximité 7 (Colmar)
--------------------

```{r zp7_colmar}
zip7<-base$CODE.COMMUNE[base$CODE.ZONES.DE.PROXIMITE==7]
b<-paste(zip7,sep=",")
zp7<-als[als@data$INSEE_COM %in% b,]
plot(zp7)

contour7<-unionSpatialPolygons(zp7,IDs=zp7@data$CODE_DEPT)
plot(contour7)

zp7$STATUT<-gsub("\xe9","e",zp7$STATUT,fixed=F)
a<-zp7@data
sp<-a[a$STATUT == "Prefecture",]
x<-sp$X_CHF_LIEU * 100
y<-sp$Y_CHF_LIEU * 100
nom<-sp$NOM_COMM
points(x,y,pch=19,col=1)
text(x,y,labels=nom,cex=0.8,pos=1)
plot(contour7,add=T)
```
Zone de proximité 8 (Guebwiller)
--------------------

```{r zp8_guebwiller}
zip8<-base$CODE.COMMUNE[base$CODE.ZONES.DE.PROXIMITE==8]
b<-paste(zip8,sep=",")
zp8<-als[als@data$INSEE_COM %in% b,]
plot(zp8)

contour8<-unionSpatialPolygons(zp8,IDs=zp8@data$CODE_DEPT)
plot(contour8)

zp8$STATUT<-gsub("\xe9","e",zp8$STATUT,fixed=F)
a<-zp8@data
sp<-a[a$STATUT == "Sous-prefecture",]
x<-sp$X_CHF_LIEU * 100
y<-sp$Y_CHF_LIEU * 100
nom<-sp$NOM_COMM
points(x,y,pch=19,col=1)
text(x,y,labels=nom,cex=0.8,pos=1)
plot(contour8,add=T)
```
Zone de proximité 9 (Thann)
--------------------

```{r zp9_thann}
zip9<-base$CODE.COMMUNE[base$CODE.ZONES.DE.PROXIMITE==9]
b<-paste(zip9,sep=",")
zp9<-als[als@data$INSEE_COM %in% b,]
plot(zp9)

contour9<-unionSpatialPolygons(zp9,IDs=zp9@data$CODE_DEPT)
plot(contour9)

zp9$STATUT<-gsub("\xe9","e",zp9$STATUT,fixed=F)
a<-zp9@data
sp<-a[a$STATUT == "Sous-prefecture",]
x<-sp$X_CHF_LIEU * 100
y<-sp$Y_CHF_LIEU * 100
nom<-sp$NOM_COMM
points(x,y,pch=19,col=1)
text(x,y,labels=nom,cex=0.8,pos=1)
plot(contour9,add=T)
```
Zone de proximité 10 (Mulhouse)
--------------------

```{r zp10_mulhouse}
zip10<-base$CODE.COMMUNE[base$CODE.ZONES.DE.PROXIMITE==10]
b<-paste(zip10,sep=",")
zp10<-als[als@data$INSEE_COM %in% b,]
plot(zp10)

contour10<-unionSpatialPolygons(zp10,IDs=zp10@data$CODE_DEPT)
plot(contour10)

zp10$STATUT<-gsub("\xe9","e",zp10$STATUT,fixed=F)
a<-zp10@data
sp<-a[a$STATUT == "Sous-prefecture",]
x<-sp$X_CHF_LIEU * 100
y<-sp$Y_CHF_LIEU * 100
nom<-sp$NOM_COMM
points(x,y,pch=19,col=1)
text(x,y,labels=nom,cex=0.8,pos=1)
plot(contour10,add=T)
```
Zone de proximité 11 (Altkirch)
--------------------

```{r zp11_altkirch}
zip11<-base$CODE.COMMUNE[base$CODE.ZONES.DE.PROXIMITE==11]
b<-paste(zip11,sep=",")
zp11<-als[als@data$INSEE_COM %in% b,]
plot(zp11)

contour11<-unionSpatialPolygons(zp11,IDs=zp11@data$CODE_DEPT)
plot(contour11)

zp11$STATUT<-gsub("\xe9","e",zp11$STATUT,fixed=F)
a<-zp11@data
sp<-a[a$STATUT == "Sous-prefecture",]
x<-sp$X_CHF_LIEU * 100
y<-sp$Y_CHF_LIEU * 100
nom<-sp$NOM_COMM
points(x,y,pch=19,col=1)
text(x,y,labels=nom,cex=0.8,pos=1)
plot(contour11,add=T)
```
Zone de proximité 12
--------------------

```{r zp12_stLouis}
zip12<-base$CODE.COMMUNE[base$CODE.ZONES.DE.PROXIMITE==12]
b<-paste(zip12,sep=",")
zp12<-als[als@data$INSEE_COM %in% b,]
plot(zp12)

contour12<-unionSpatialPolygons(zp12,IDs=zp12@data$CODE_DEPT)
plot(contour12)

zp12$STATUT<-gsub("\xe9","e",zp12$STATUT,fixed=F)
a<-zp12@data
b<-a[a$NOM_COMM=="SAINT-LOUIS",]
x<-b$X_CHF_LIEU * 100
y<-b$Y_CHF_LIEU * 100
nom<-b$NOM_COMM
points(x,y,pch=19,col=1)
text(x,y,labels=nom,cex=0.8,pos=2)
plot(contour12,add=T)
```
Analyse de la superficie
========================
#### superficie de l'Alsace en km2:
surface<-sum(als$SUPERFICIE)/100

#### superficie de l'arrondissement 1
s1<-als[als$CODE_ARR=="1","SUPERFICIE"]
summary(s1)
names(s1)
sum(s1$SUPERFICIE)/100

#### Merging des fichiers *als* et *base*
On fusionne les tables als et base sur la colonne INSEE, ce qui permet de mettre dans la même table las zones de proximite, la surface et la population.
names(als)
names(base)
colonne commune *als$INSEE_COM* et *base$ville_insee*
base_als<-merge(base,als,by.x="ville_insee",by.y="INSEE_COM")
names(base_als)
Surface de la zone de proximité 1 (Altkirch)
szp1<-als[base_als$zone_proximite=="1","SUPERFICIE"]
sum(szp1$SUPERFICIE)/100
[1] 818.17
Pour tous les territoires de proximité (faire une fonction et un dataframe):
s<-0;for(i in 1:12){szp<-als[base_als$zone_proximite==i,"SUPERFICIE"];s1<-sum(szp$SUPERFICIE)/100;;s<-s+s1;print(paste(i," ->",s1,s,sep=" "))}

à transfomer en fonction:
s<-0;for(i in 1:12){szp<-als[base_als$zone_proximite==i,"SUPERFICIE"];s[i]<-sum(szp$SUPERFICIE)/100;s<-s+s[i];print(paste(i," ->",s[i],"(",s,")",sep=" "))}

#### Merging des fichiers *als* et *zpo*

- als est le fichier shapefile des données alsace. Sa partie donnée est accessible via *als@data* par exemple  names(als@data). Les communes sont repérées par *INSEE_COM*
- *zpo* est le fichier des zones de proximité. Les communes sont repérées par *CODE.COMMUNE*
- on fait un merging des 2 fichiers sur ces colonnes:
```{r}
zpals<-merge(zpo,als,by.x="CODE.COMMUNE",by.y="INSEE_COM")
```
en fait on obtient un simple dataframe et pas un spatialPolygon. Pour que celà fonctionne il faut merger uniquement les data:
zpals<-als
zpals@data<-merge(zpals@data,zpo,by.x="INSEE_COM",by.y="CODE.COMMUNE")
zp<-zpals[zpals$CODE.ZONES.DE.PROXIMITE==1,]

Le merging fonctionne mais les datas ne correspondent plus au shapefile ?

soluttion trouvée:  
Let df = data frame, sp = spatial polygon object and by = name or column number of common column. You can then merge the data frame into the sp object using the following line of code

sp@data = data.frame(sp@data, df[match(sp@data[,by], df[,by]),])

Here is how the code works. The match function inside aligns the columns so that order is preserved. So when we merge it with sp@data, order is correctly preserved. A quick check to see if the code has worked is to inspect the two columns corresponding to the common column and see if they are identical (the common columns get duplicated and it is easy to remove the copy, but i keep it as it is a good check):
```{r}
zpals<-als
zpals@data<-data.frame(zpals@data,zpo[match(zpals@data[,"INSEE_COM"] ,zpo[,"CODE.COMMUNE"]),])
zp<-zpals[zpals$CODE.ZONES.DE.PROXIMITE==1,]
plot(zp)
```
Ca marche!!! auteur: http://stackoverflow.com/users/235349/ramnath (Ramnath Vaidyanathan is an Assistant Professor of Operations Management at the Desautels Faculty of Management, McGill University. He got his PhD from the Wharton School and worked at McKinsey & Co prior to that. )

Dessin  du contour: nécessite la package *maptools*  
czp = contour de la zone de proximité:
```{r}
library("maptools")
czp<-unionSpatialPolygons(zp, IDs=zp@data$CODE_DEPT)
plot(czp)
title(main="Zone de proximité de Wissembourg")
```
```
#### Dessin du contour de l'ensemble des zones de proximité (czps)
```{r}
czps<-unionSpatialPolygons(zpals, IDs=zpals$CODE.ZONES.DE.PROXIMITE)
plot(czps)
plot(czps,col=c("red","yellow","blue","green","orange"))
title(main="Zone de proximité en Alsace")
```
#### Dessin du contour des territoires de santé (ctss)
```{r}
ctss<-unionSpatialPolygons(zpals, IDs=zpals$LIBELLE.DES.TERRITOIRES.DE.SANTE)
plot(ctss)
title(main="Territoires de santé en Alsace")
```
#### Dessin territoires de santé (ctss) et des zones de proximité (czps)
```{r}
plot(czps)
plot(ctss, border = "red",add=T)

plot(ctss,col=c("yellow","blue","green","orange"), border = "red",add=T)
plot(czps,add=TRUE)
```
essais avec les couleurs:
- plot(ctss,col=heat.colors(4))
- plot(czps,col=heat.colors(12))
- plot(czps,col=terrain.colors(12))
- plot(czps,col=topo.colors(12))
- plot(czps,col=cm.colors(12))

essai avec "RColorBrewer"
```{r}
library("RColorBrewer")  
wp<-brewer.pal(12,"Set3")
plot(czps,col=wp)
title(main="Zone de proximité en Alsace")
```
couleurs prop. au % de 75 ans:  
Le % des 75 ans par zone de proximité est donné par *pbc* (voir carto&pop)  
pbc
     1      2      3      4      5      6      7      8      9     10     11     12 
 3.425 11.743  4.161 10.036  4.785 14.772  8.449  4.212  6.863 24.431  4.071  3.051  
avec l'ordre suivant:  
altk, colmar, gueb, hag, mols, mul, obernai, stlouis, saverne, stras,thann, wiss (ordre alphabétique = ordre de l'ARS)  
ce qui donne par tranche de 5% arrondi
c
 [1] 1 3 1 3 1 3 2 1 2 5 1 1
 
Or l'ordre d'affichage des polygones est le suivant:  
czps@plotOrder
 [1]  6 10  9  5  8  3 11  1 12  2  7  4

Peut-on changer l'ordre d'affichage ?

c<-c(3,5,2,1,1,1,1,1,1,3,2,3)

names(czps)
 [1] "1"  "10" "11" "12" "2"  "3"  "4"  "5"  "6"  "7"  "8"  "9" 

*czps* dessine les *zp* dans l'ordre suivant:  
- wis, mul, alt, stl, hag, sav, str, mols, obe, col, gue, tha
- en chiffre: 12,6,1,8,4,9,10,5,7,2,3,11
ce qui donne le vecteur de couleur:  
```{r}
c<-c(1,3,1,1,3,2,5,1,2,3,1,1)
palette(gray(5:0/5))
plot(czps,col=c)
title(main="Répartition des 75 ans et plus",xlab="Chiffres INSEE 2010")
legend("topleft",col=gray(5:0/5),legend=c("0-5%","5-10%","10-15%","15-20%","20-25%"),pch=15,cex=0.8,bty="n")
mtext("© RESURAL 2013",cex=0.6,side=4,line=-1,adj=0.1)
```
NB: pour déterminer l'ordre de traçage, on utilise la méthode suivante:
col<-c(1,2,2,2,2,2,2,2,2,2,2,2,2)
 plot(czps,col=col)
 col<-c(2,1,2,2,2,2,2,2,2,2,2,2,2)
 plot(czps,col=col)
 col<-c(2,2,1,2,2,2,2,2,2,2,2,2,2)
 plot(czps,col=col)
 col<-c(2,2,2,1,2,2,2,2,2,2,2,2,2)
 plot(czps,col=col)
 col<-c(2,2,2,2,1,2,2,2,2,2,2,2,2)
 plot(czps,col=col)
 col<-c(2,2,2,2,2,1,2,2,2,2,2,2,2)
 plot(czps,col=col)
col<-c(2,2,2,2,2,2,1,2,2,2,2,2,2)
plot(czps,col=col)
col<-c(2,2,2,2,2,2,2,1,2,2,2,2,2) plot(czps,col=col)
col<-c(2,2,2,2,2,2,2,2,1,2,2,2,2)
plot(czps,col=col)
col<-c(2,2,2,2,2,2,2,2,2,1,2,2,2)
plot(czps,col=col)
col<-c(2,2,2,2,2,2,2,2,2,2,1,2,2)
plot(czps,col=col)
col<-c(2,2,2,2,2,2,2,2,2,2,2,1,2)
plot(czps,col=col)
col<-c(2,2,2,2,2,2,2,2,2,2,2,2,1)
plot(czps,col=col)


