RPU2013 Analyse 2
========================================================

On forme une séquence de 365 dates allant du 1er janvier au 31 décembre. Days(1) est égal au nombre de secondes dans 1 journée:
```{r}
b1<-as.Date("2013-01-01")
b2<-as.Date("2013-12-31")
b<-seq(b1,b2,days(1))
```
Le tout est transformé en type de jour (dimanche = 1). Summary donne le nombre de type de jours en 2013
```{r}
b3<-wday(b)
b4<-summary(as.factor(b3))
b4
```

e<-ymd_hms(d1$ENTREE)
a<-summary(as.factor(wday(e)))
a
 a
    1     2     3     4     5     6     7 
15426 16363 15265 14120 14816 14824 15165 

round(a/b4,1)
    1     2     3     4     5     6     7 
296.7 314.7 288.0 271.5 284.9 285.1 291.6 

Utilisation de zoo - moyenne mobile (moving average)
====================================================
nécessite lubridate

on part de e<-ymd_hms(d1$ENTREE)

on arrondit au jour entier:  f<-round_date(e,"day")

Cela donne:
e[1]
[1] "2013-01-01 00:04:00 UTC"
f[1]
[1] "2013-01-01 UTC"

 g<-summary(as.factor(f))
 
 on crée une nouvelle variable **count** qui attribue à chaque enregistrement la valeur 1. Puis on utilise la fonction *aggregate* pour faire la somme des visites aux SU par jour:
 
 g<-aggregate(d1$count,by=list(as.factor(f)),FUN=sum)
 
 On obtient une matrice de 121 lignes (1er janvier au 1er mai) et 2 colonnes, la date (*Group.1*) et le nombre de visites (*x*)
 
 On fabrique un ojet *série temporelle*:
  h<-ts(g,start=c(2013,1),frequency=365)
  summary(h)
  plot(h[,2],ylab="Nb. de passages aux Urgences",main="Passages aux SU en 2013")
 On fabrique un objet *zoo*:
  h2<-zoo(h)
  summary(h2)
  plot(h2[,2],ylab="Nb. de passages aux Urgences",main="Passages aux SU en 2013",xlab="Jours")
   legend(20,500,"moyenne lissée",col="red",lty=1,cex=0.8,box.col="white")
  lines(rollmean(h2[,2],7),col="red")
  
  meilleure solution
  ------------------
  on fabrique un objet **a** qui dait la somme pae date des passages aux urgences:
  a<-tapply(e,as.Date(d1$ENTREE),length)
  vérification:
  a[1:10]
2013-01-01 2013-01-02 2013-01-03 2013-01-04 2013-01-05 2013-01-06 2013-01-07 2013-01-08 2013-01-09 2013-01-10 
       884        801        686        704        722        691        876        694        683        673 
On supprime l'enregistrement 121 correspondant au 1er mai et qui ne contient qu'un élément:
a[121]  2013-05-01 1 
a<-a[-121]
  a1<-summary(a)
  a1
  Min. 1st Qu.  Median    Mean 3rd Qu.    Max. 
  642.0   848.0   895.5   883.2   957.0  1050.0 
  z<-zoo(a,unique(as.Date(d1$ENTREE)))
  plot(z,ylab="Nb. de passages aux Urgences",main="Passages aux SU en 2013",xlab="Période")
  legend("bottomleft",legend="moyenne lissée",col="red",lty=1,cex=0.8,bty="n")
  lines(rollmean(z[,2],7),col="red")
  
Variante avec *xts*
 x<-as.xts(z)
 plot(x)
 legend("bottomleft",legend="moyenne lissée",col="red",lty=1,cex=0.8,bty="n")
lines(rollmean(xts(z),7),col="red")

utilisation de rollapply
------------------------
rollapply permet d'appliquer une fonction à une moyenne mobile. On calcule la moyenne mobile sur 7 jours ainsi que son écart-type (ze). Puis on dessine la courbe moyenne (m) ainsi que les 2 courbes correspongant à l'écart-type sup (zes) et inférieur (zei)

calcul de l'écart-type:
r<-rollapply(z,7,sd)
z<-zoo(a,unique(as.Date(d1$ENTREE)))
m<- rollapply(z, 7, mean)
plot(xts(m))
ze<-rollapply(z, 7, sd)
zes<-m+ze
zei<-m-ze
plot(xts(m))
lines(xts(zes),col="red")
lines(xts(zei),col="red")

