RPU2013 Analyse 2
========================================================

On forme une séquence de 365 dates allant du 1er janvier au 31 décembre. Days(1) est égal au nombre de secondes dans 1 journée:
```{r}
library("lubridate")
library("zoo")
library("xts")

b1<-as.Date("2013-01-01")
b2<-as.Date("2013-12-31")
b<-seq(b1,b2,1)
```
Le tout est transformé en type de jour (dimanche = 1). Summary donne le nombre de type de jours en 2013
```{r}
b3<-wday(b)
b4<-summary(as.factor(b3))
b4
```
```{r}
load("rpu2013d0106.Rda")
d1<-d0106
rm(d0106)

e<-ymd_hms(d1$ENTREE)
a<-summary(as.factor(wday(e)))
a
round(a/b4,1)
```
 a
1     2     3     4     5     6     7 
24545 24491 22944 22130 23280 22318 24207 

round(a/b4,1)
1     2     3     4     5     6     7 
472.0 471.0 432.9 425.6 447.7 429.2 465.5

Utilisation de zoo - moyenne mobile (moving average)
====================================================
nécessite lubridate

on part de 
```{r}
e<-ymd_hms(d1$ENTREE)
```

on arrondit au jour entier:  
```{r}
f<-round_date(e,"day")
e[1]
f[1]
g<-summary(as.factor(f))
g
```

Cela donne:
e[1]
[1] "2013-01-01 00:04:00 UTC"

[1] "2013-01-01 UTC"

 g<-summary(as.factor(f))
 
 on crée une nouvelle variable **count** qui attribue à chaque enregistrement la valeur 1. Puis on utilise la fonction *aggregate* pour faire la somme des visites aux SU par jour:
 ```{r}
d1$count<-1
 g<-aggregate(d1$count,by=list(as.factor(f)),FUN=sum)
```
 
 On obtient une matrice de 121 lignes (1er janvier au 1er mai) et 2 colonnes, la date (*Group.1*) et le nombre de visites (*x*)
 
 On fabrique un ojet *série temporelle*:
 ```{r}
h<-ts(g,start=c(2013,1),frequency=365)
  summary(h)
  plot(h[,2],ylab="Nb. de passages aux Urgences",main="Passages aux SU en 2013")
```
  
 On fabrique un objet *zoo*:
 ```{r}
  h2<-zoo(h)
  summary(h2)
  plot(h2[,2],ylab="Nb. de passages aux Urgences",main="Passages aux SU en 2013",xlab="Jours")
   legend("bottomleft","moyenne lissée",col="red",lty=1,cex=0.8,bty="n")
  lines(rollmean(h2[,2],7),col="red")
 ```
 
  meilleure solution
  ------------------
  on fabrique un objet **a** qui dait la somme par date des passages aux urgences:
  ```{r}
  a<-tapply(e,as.Date(d1$ENTREE),length)
   a[1:10]
  ```
  
  vérification:
  a[1:10]
2013-01-01 2013-01-02 2013-01-03 2013-01-04 2013-01-05 2013-01-06 2013-01-07 2013-01-08 2013-01-09 2013-01-10 
       884        801        686        704        722        691        876        694        683        673 
       
On supprime l'enregistrement 121 correspondant au 1er mai et qui ne contient qu'un élément:
a[121]  2013-05-01 1 
a<-a[-121]


```{r zoo2}
  a1<-summary(a)
  a1
   
  z<-zoo(a,unique(as.Date(d1$ENTREE)))
  plot(z,ylab="Nb. de passages aux Urgences",main="Passages aux SU en 2013",xlab="Période")
  legend("topleft",legend="moyenne lissée",col="red",lty=1,cex=0.8,bty="n")
  lines(rollmean(z[,2],7),col="red")
```
  
Variante avec *xts*
-------------------
```{r xts}
 x<-as.xts(z)
 plot(x)
 legend("topleft",legend="moyenne lissée",col="red",lty=1,cex=0.8,bty="n")
 lines(rollmean(xts(z),7),col="red")
```

utilisation de rollapply
------------------------
rollapply permet d'appliquer une fonction à une moyenne mobile. On calcule la moyenne mobile sur 7 jours ainsi que son écart-type (ze). Puis on dessine la courbe moyenne (m) ainsi que les 2 courbes correspongant à l'écart-type sup (zes) et inférieur (zei)

calcul de l'écart-type:
```{r rooapply}
r<-rollapply(z,7,sd)
z<-zoo(a,unique(as.Date(d1$ENTREE)))
m<- rollapply(z, 7, mean)
plot(xts(m),ylim=c(600,1200))
ze<-rollapply(z, 7, sd)
zes<-m+ze
zei<-m-ze
plot(xts(m),ylim=c(600,1200),ylab="Nb. de passages aux Urgences",main="Passages aux SU en 2013",xlab="Moyenne lissée")
lines(xts(zes),col="red")
lines(xts(zei),col="red")
legend("topleft",legend=c("moyenne lissée","écart-type"),col=c("black","red"),lty=1,cex=0.8,bty="n")
```
