Motif de consultation
========================================================

Le motif de consultation est l'un des items les plus mal renseigné. Cela est du en partie à l'absence de règles formelles concernant la saisie de cet élément. Une recommandation du ministère de la santé demande que la thésaurus 2013 de la SFMU [ref.9] soit utilisé.

Le thésaurus est présenté sous la formed'un fichier Excel. L'onglet **recours** liste environ *150* motifs de recours aux urgences avec leur correspondance CIM10. Aucune méthode n'est parfaite mais cette page constitue une bonne base d'harmonisation des données.

```{r init, message=FALSE,cache=TRUE}
getwd()
source("../prologue.R")

d1<-foo(path)
names(d1)

```
```{r}
print(annee_courante)
print(mois_courant)
d1$MOTIF<-as.factor(d1$MOTIF)
```
Ensemble des hôpitaux
---------------------
```{r tous}

c<-tapply(!is.na(d1$MOTIF),d1$FINESS,mean)
round(c*100,2)
barplot(sort(round(c*100,2)),main="Taux de renseignement de l'item 'Motif de consultation'",ylab="pourcentage",xlab="Services d'urgence")
```
Le motif de consultation nest pas renseigné dans `r round(mean(c)*100,2)` % des cas.

barplot(sort(round(c*100,2),decreasing=TRUE),main="Taux de renseignement de l'item 'Motif de consultation'",xlab="pourcentage",ylab="Services d'urgence",horiz=TRUE,las=2)

Altkirch
-----
```{r alk}
head(d1$MOTIF[d1$FINESS=="Alk"])
a<-is.na(d1$MOTIF[d1$FINESS=="Alk"])
b<-length(a[a==TRUE])
c<-b*100/length(a)
print(c)
```
L'item nest pas renseigné dans `r c` % des cas.

Wissembourg
-----
```{r Wis}
head(d1$MOTIF[d1$FINESS=="Wis"])
a<-is.na(d1$MOTIF[d1$FINESS=="Wis"])
b<-length(a[a==TRUE])
c<-b*100/length(a)
print(c)
```
L'item nest pas renseigné dans `r c` % des cas.

Colmar
-----
```{r Col}
head(d1$MOTIF[d1$FINESS=="Col"])
a<-is.na(d1$MOTIF[d1$FINESS=="Col"])
b<-length(a[a==TRUE])
c<-b*100/length(a)
print(c)
```
L'item nest pas renseigné dans `r c` % des cas.

Mulhouse
--------
```{r Mul}
head(d1$MOTIF[d1$FINESS=="Mul"])
a<-is.na(d1$MOTIF[d1$FINESS=="Mul"])
b<-length(a[a==TRUE])
c<-b*100/length(a)
print(c)
```
L'item nest pas renseigné dans `r c` % des cas.

Thann
--------
```{r Mul}
head(d1$MOTIF[d1$FINESS=="Thn"])
a<-is.na(d1$MOTIF[d1$FINESS=="Thn"])
b<-length(a[a==TRUE])
c<-b*100/length(a)
print(c)
```
L'item nest pas renseigné dans `r c` % des cas.